最高法院刑事判決　　　　　　　　　　　　　　　八十七年度台上字第一五七一號
　　上　訴　人　甲○○
右上訴人因違反麻醉藥品管理條例案件，不服台灣高等法院台中分院中華民國八十六
年十二月十日第二審判決（八十六年度上訴字第二一七三號，起訴案號：台灣南投地
方法院檢察署八十六年度偵字第五四一號），提起上訴，本院判決如左：
    主  文
上訴駁回。
    理  由
按刑事訴訟法第三百七十七條規定：上訴於第三審法院，非以判決違背法令為理由，
不得為之。是提起第三審上訴，應以原判決違背法令為理由，係屬法定要件。且必須
依據卷內資料為具體之指摘，並足據以辨認原判決已具備違背法令之形式，始屬相當
。次按證據之憑信力如何，事實審法院依自由心證之原則，本有斟酌取捨之權，苟其
取捨，不違背經驗法則或論理法則，不得任意指為違法，而據為適法之第三審上訴理
由。本件原判決依憑證人黃美玉於警訊證述：上訴人甲○○於民國八十五年十二月四
日下午七時許，在南投縣草屯鎮○○街三一一號住處，以新台幣（下同）一千元之價
錢，非法販賣化學合成麻醉藥品安非他命一小包予伊等語，認與上訴人於偵查中所承
認：伊先向黃美玉說有人要賣安非他命二千元，問她要不要，黃美玉說出一千元，伊
取到貨時，黃美玉不在，後來黃美玉打電話來，伊叫她來伊家，把安非他命交給她之
情節相符。並據證人即承辦之警員許錦星於一審證稱：黃美玉警訊之供述是出於自由
意志等語屬實。證人黃美玉與上訴人係舊識，並無怨隙，自無誣陷之理。上訴人苟非
意圖營利，實無甘冒被判處重刑，鋌而走險之理，其確有非法販賣安非他命營利之犯
行等證據資料，認定上訴人意圖營利，於上揭時地，非法販賣安非他命一小包（約一
公克）予黃美玉等情。因認第一審依麻醉藥品管理條例第十三條之一第二項第一款、
刑法第五十九條之規定，判處上訴人有期徒刑二年十月，為無不合，予以維持，駁回
上訴人在第二審之上訴，已於理由內詳細敘述其所憑之證據及認定之理由，並說明上
訴人所辯伊未出售安非他命予黃美玉，係二人各出一千元，在伊住處向綽號「小黑」
者購買，當時黃美玉亦在場云云，不足採信。而證人黃美玉於原審調查時配合上訴人
所辯為相同之證詞，為事後迴護之詞，亦無可採。已依據卷內資料詳予指駁與說明。
從形式上觀察，原判決並無違背法令情形存在。原判決已就證人黃美玉於警訊之證述
如何可採，上訴人確有非法販賣安非他命之犯行，詳予調查，並於判決理由敘述甚詳
。上訴意旨置原判決之明確論斷說明於不顧，仍執陳詞，否認犯罪，漫事爭執，更對
原審採證認事職權行使事項及原判決已說明之事項，任意爭辯，擅加指摘原判決採證
違反經驗法則，殊不足據以辨認原判決已具備違背法令之形式。揆之首揭說明，其上
訴違背法律上之程式，應予駁回。
據上論結，應依刑事訴訟法第三百九十五條前段，判決如主文。
中      華      民      國    八十七    年     五       月      七      日
                              最高法院刑事第五庭
                                  審判長法官  陳  錫  奎
                                        法官  王  德  雲
                                        法官  洪  清  江
                                        法官  吳  昆  仁
                                        法官  李  伯  道
      右正本證明與原本無異
                                              書  記  官
中      華      民      國    八十七    年      五      月     十三     日
